# 《瑞华研究》问题 4-1-49 中的附表

提问人：cyw_66 时间：2019-09-11 08:52:43
请问各位，《瑞华研究2010-2016》问题4-1-49（“明股实债”）中的EXCEL表我这边打不开，请问是和阅读软件有关吗？大家都能打开吗？

回答人：chenyiwei
原文见附件 Word文档。Excel 格式的附表已经插入，直接双击打开即可。
问题 4-1-49（接受 “明股实债” 投资的会计处理问题）.docx (252.55 KB,下载次数: 76)
2019-9-11 18:46 上传